

SIMONE CODARIN

SVILUPPATORE FRONT END JUNIOR

https://simonecodarin.netlify.app/

INFORMAZIONI



Spilimbergo - PN



3337067474





https://www.linkedin.com/in/simone-codarin/

PROFILO

Ho 25 anni e vivo a Spilimbergo in provincia di Pordenone.

Dopo diversi anni nel settore della distribuzione automatica, ho deciso di seguire la mia passione e sono diventato uno sviluppatore front end. Dopo un corso specialistico, ho iniziato a lavorare per un azienda di Udine, focalizzandomi sulla creazione di portali e biblioteche digitali per enti di formazioni, comuni e scuole.

Il mio obbiettivo è entrar a far parte di un team dinamico da cui io possa imparare il più possibile.

HOBBY E PASSIONI

Una delle mie passioni più grandi è la pallavolo, sport che pratico orami da 10 anni a livelli agonistici. Oltre a questo c'è il mondo tech, i videogiochi e tutto ciò che riguarda la tecnologia.

COMPETENZE DIGITALI

Realizzazione di disegni vettoriali, immagini fotografiche, modelli 2D e 3D, CAD a supporto della progettazione di oggetti nell'industria o nell'edilizia, animazioni al computer e infine programmazione web.

Linguaggi di codifica JavaScript, HTML/CSS

Framework/Systemi

Vue, Tailwind, Bootstrap, Visual Studio, ChartJs, Axios, Pinia

Buona padronanza del computer, sistema operativo iOs e Windows.

Buona padronanza della suite Adobe (Illustrator, InDesign, Photoshop).

Buona padronanza di diversi programmi di editing video (Sony Vegas, Movie Maker e Premier Pro).

ISTRUZIONE E FORMAZIONE

Master Front End Development - Start2Impact (2022-2023)
Attestato Operatore Grafico - Enaip (2015-2017)
ISIS Arturo Malignani - Informatica e Telecomunicazioni (2012-2015)

ESPERIENZE LAVORATIVE

CG Soluzioni Informatiche, Sviluppatore Front End Gennaio 2024 - Presente

- Sviluppo e manutenzione di interfacce utente per applicazioni web utilizzando HTML, CSS e JavaScript.
- Collaborazione con il team di sviluppo backend per integrare le funzionalità e migliorare le performance del sito.
- Implementazione di pratiche di responsive design per ottimizzare l'esperienza utente su diversi dispositivi.
- Risoluzione di bug e ottimizzazione del codice per migliorare la velocità e l'efficienza delle applicazioni.

CDA Distribuzione Automatica, Addetto alla Distribuzione 2017 - 2024

START2IMPACT

In questo corso ho avuto modo di imparare, anche grazie ad alcuni professionisti del settore che correggevano i vari progetti, alcuni linguaggi di programmazione e di markup quali *Html Css* e *Javascript Basic* e infine ho voluto scegliere *VueJs* come framework per la programmazione mentre *TailwindCSS* per la gestione dei vari stili. Tutti questi progetti sono diversi da loro in quanto ho avuto modo di immedesimarmi in diverse categorie di situazione lavorativa passando da semplici pagine web, piccole web app o giochi, e-commerce fino ad arrivare al progetto finale di una dashboard con alcuni grafici.

Competenze acquisite:

- Html e Css
- TailwindCss
- Bootstrap
- Javascript
- TypescriptVueJs
- React
- Axios
- PiniaChartJs
- GitHub / Git